# 资本公积能否转增股本给 1 个股东？

提问人：李李 620521 时间：2011-04-12 11:45:20
企业为有限责任公司，年末将 300 万的资本公积中的 150 万分配给公司的其中 1 位股东，该股东再作为出资转增股本，请问资本公积能否分配？如果表述为资本公积转增资本，那么能否将新增加的股本仅分给多为股东中的 1 位？？该分配有股东会的决议。请大侠些帮帮忙哈

回答人：chenyiwei
资本公积在法律形式上是不能分配给股东的。并且一般是由全体股东按股权比例享有。 对于你说的情况，可以建议先以资本公积向所有股东同比例转增资本，然后其他股东将分得的增加股权以零对价或一个象征性的价格转让给该股东即可。